臺灣桃園地方法院民事簡易判決
111年度壢簡字第458號
原      告  陳月英  

被      告  陳美蘭  
上列當事人間遷讓房屋等事件，本院於民國111年8月9日言詞辯
論終結，判決如下：
    主      文
一、被告應將門牌號碼桃園市○○區○○街00巷00號房屋全棟遷讓交
    還原告，並自民國110年11月1日起至遷讓日止，按月給付原
    告新臺幣（下同）1萬5,000元。
二、被告應給付原告3萬元。　　
三、原告其餘之訴駁回。
四、訴訟費用1,990元由被告負擔1,247元，餘由原告負擔。
五、本判決原告勝訴部分得假執行。
    事實及理由
一、原告主張：原告將門牌號碼桃園市○○區○○街00巷00號房屋全
    棟(下稱系爭房屋)出租與被告，約定租期自民國109年11月1
    日起至110年10月31日止，租金每月1萬5,000元，被告並預
    繳2個月押租金3萬元，惟被告於上開租賃期間未按時繳租，
    共計積欠4個月租金6萬元（扣除押租金後為3萬元），且被
    告於租約屆期後亦未搬離。爰依租賃法律關係提起本件訴訟
    ，並聲明：被告應將系爭房屋全棟遷讓交付原告，並給付欠
    付租金10萬元，及自110年11月1日起至遷讓日止，按月給付
    原告3萬元。
二、被告未於言詞辯論期日到場，亦未提出任何書狀作何聲明或
    陳述。
三、得心證之理由：
 ㈠原告主張之事實，業據其提出房屋租賃契約書、存證信函、回
   執及系爭房屋稅籍證明書等件為證。被告對於原告主張之上
   開事實，已於相當時期受合法之通知，而於言詞辯論期日不
   到場，亦未提出準備書狀爭執，依民事訴訟法第280條第3項
   、第1項規定即視同自認，堪認原告之主張為真實。
 ㈡按押租金之主要目的在擔保承租人租金之給付及租賃債務之履
   行，故租賃關係消滅後，承租人如有欠租或其他債務不履行
   時，其所交付之押租金，發生當然抵充之效力（最高法院104
   年度台上字第1569號判決意旨可資參照）。查，原告於本院
   言詞辯論其日已自認被告於租約期間僅積欠4個月租金共6萬
   元，扣除押租金後則為3萬元等語（見本院卷第28頁背面），
   並有存證信函1紙在卷可參（見本院卷第6頁），是原告請求
   被告支付於租賃期間所積欠之租金，應於3萬元之範圍內有理
   由。
 ㈢次按無法律上之原因而受利益，致他人受損害者，應返還其利
   益，民法第179條前段定有明文。而無權占有他人之不動產，
   可能獲得相當於租金之利益，為社會通常之觀念，最高法院6
   1年台上字第1695號裁判意旨可資參照，準此，無權占有人顯
   係無法律上之原因而受利益，並致不動產所有權人受有損害
   ，則不動產所有權人自得依不當得利之法律關係，請求無權
   占有人給付相當於租金之利益。查被告於租約終止後占用系
   爭房屋，自受有相當租金之不當得利，參以系爭房屋每月租
   金為1萬5,000元，堪認此金額為被告使用系爭房屋每月所受
   之利益，並為原告所受無法使用收益之損害，是原告依民法
   第179條規定請求被告自租約終止翌日即110年11月1日起至遷
   讓系爭房屋日止，按月給付相當於租金之不當得利1萬,5000
   元之範圍內，亦屬有據。
四、綜上所述，原告依租賃及不當得利之法律關係，請求被告遷
    讓返還系爭房屋，給付原告3萬元租金，並自110年11月1日
    起至遷讓系爭房屋日止，按月給付原告1萬5,000元，為有理
    由，應予准許。逾此範圍之請求，為無理由，應予駁回。 
五、本件原告勝訴部分，係就民事訴訟法第427條第1項適用簡易
    程序所為被告敗訴之判決，應依職權宣告假執行。
六、訴訟費用負擔之依據：民事訴訟法第79條。並依職權確定訴
    訟費用額為第一審裁判費1,990元。
中　　華　　民　　國　　111 　年　　8 　　月　　17　　日
                  中壢簡易庭      法  官  劉哲嘉
以上為正本係照原本作成。
如不服本判決，應於送達後二十日內，向本院提出上訴狀並表明
上訴理由，如於本判決宣示後送達前提起上訴者，應於判決送達
後二十日內補提上訴理由書（須附繕本）。
如委任律師提起上訴者，應一併繳納上訴審裁判費。
中　　華　　民　　國　　111 　年　　8 　　月　　17　　日
                                  書記官  陳香菱